【裁判字號】    97,易,381
【裁判日期】    971117
【裁判案由】    竊盜等
【裁判全文】
臺灣花蓮地方法院刑事判決               97年度易字第381號
公  訴  人  臺灣花蓮地方法院檢察署檢察官孫源志
被      告  丙○○
                    （現另案於臺灣花蓮監獄執行中）
被      告  乙○○
                    （現另案於臺灣花蓮監獄花蓮分監
被      告  甲○○
                    （現羈押於臺灣花蓮看守所）
上列被告因竊盜等案件，經檢察官提起公訴（97年度偵字第403
8號、97年度偵字第4098號、97年度偵字第4332號），被告等於
準備程序進行中就被訴事實為有罪之陳述，經本院裁定改行簡式
審判程序，並判決如下：
    主  文
丙○○竊盜，累犯，處有期徒刑月；又踰越安全設備竊盜，累
犯，處有期徒刑伍月；又共同竊盜，累犯，處有期徒刑月；又
共同竊盜，累犯，處有期徒刑肆月；應執行有期徒刑壹年貳月。
乙○○搬運贓物，累犯，處有期徒刑月，如易科罰金，以新臺
幣壹仟元折算壹日。
甲○○共同竊盜，累犯，處有期徒刑肆月；又共同竊盜，累犯，
處有期徒刑肆月；應執行有期徒刑柒月。
    事實及理由
一、本件除下列補充更正部分外，其餘犯罪事實、證據，均引用
    檢察官起訴書（如附件）之記載。
    （一）犯罪事實關於被告三人前案科刑紀錄，於第1行補充
          ：「丙○○前曾於民國93年間因妨害自由案件，經臺
          灣高等法院花蓮分院判處有期徒刑10月確定，又於94
          年間因詐欺、竊盜案件，分別經臺灣高等法院花蓮分
          院及本院判處有期徒刑2年、6月確定，嗣竊盜經減刑
          為有期徒刑3月，並與詐欺案件合併定其應執行刑為
          有期徒刑2年1月後，與前揭妨害自由案件合併執行，
          於96年9月26日縮刑期滿執行完畢。另乙○○曾因竊
          盜罪及違反毒品危害防制條例案件，經法院分別判處
          有期徒刑10月、5月確定，應執行有期徒刑1年2月，
          甫於95年5月31日縮刑期滿執行完畢。而甲○○前亦
          曾於94年間因犯竊盜罪案件，經本院於94年8月26日
          以94年度花簡字第577號判處有期徒刑4月，並於94年
          12月21日經臺灣高等法院花蓮分院以97年度簡上字第
          101號判決駁回上訴而告確定，甫於95年7月27日縮刑
          期滿執行完畢。三人均猶不知悔改，丙○○或單獨基
          於意圖為自己不法之所有，或與甲○○基於共同意圖
          為自己不法所有之犯意聯絡，而為下列行為」。
    （二）犯罪事實第4行「侵入屋內」後補充「（侵入住宅部
          分未據告訴）」。
    （三）犯罪事實第10行更正為：「於97年6月初某日15時許
          ，駕駛乙○○所有車牌號碼G5-1642號自小貨車至丁○○所有位於花蓮縣吉安鄉法華山後方產業道路旁無
          人居住之工寮，見該工寮外圍之大門未上鎖，即翻越
          大門將該大門打開，將丁○○所有之小金剛（廠牌：
          RYOB I、型號：WI-125）1 組、電動鎚（廠牌：日立
          、型號：65A）1個、鐵製墊片約2000片、鐵頂子250
          支、裝潢用空氣槍2支、鐵製螺絲帽1大桶等建築用工
          物搬至上開自小貨車上得手後，將竊得之鐵製墊片、
          鐵頂子等物載運至花蓮縣花蓮市○○路上之金蓮豐資
          源回收場變賣，得款約新臺幣4千餘元朋分花用，其
          餘工具則交由甲○○保管。」。
    （四）犯罪事實第18行更正為「與知情且基於搬運贓物故意
          之乙○○共同將所竊得之上揭建築固定模板用鐵頂子
          搬運至位於花蓮市佐倉公墓內之「金山資源回收場」
          ，售予不知情之邱昭順。」。
    （五）犯罪事實第18行之後補充：嗣丙○○在花蓮縣警察局
          吉安分局仁里派出所警員於97年5月9日訊問時，於警
          方未發覺其犯犯罪事實欄一所示竊盜罪前，主動向警
          方自首，進而接受裁判。另丙○○因毒品案件羈押於
          臺灣花蓮看守所時，在花蓮縣警察局刑事警察大隊警
          員於97年7月8日借訊中，於警方未發覺其犯犯罪事實
          欄三所示竊盜罪前，主動向警方自首，進而接受裁判
          。其後丙○○在花蓮縣警察局吉安分局偵查隊警員於
          97年8月12日訊問時，於警方未發覺其犯犯罪事實欄
          二所示竊盜罪前，主動向警方自首，進而接受裁判。
          」。
    （六）證據部分則補充「被告三人於本院準備程序及審理時
          之自白」。
二、按刑事訴訟法第273條之1第1 項規定除被告所犯為死刑、無
    期徒刑、最輕本刑為3 年以上有期徒刑之罪、或高等法院管
    轄第一審案件者外，於審判期日前之程序進行中，被告先就
    被訴事實為有罪之陳述時，審判長得告知被告簡式審判程序
    之旨，並聽取當事人、代理人、辯護人及輔佐人之意見後，
    裁定進行簡式審判程序。經查，本件被告三人被訴竊盜及贓
    物一案，為前開不得進行簡式審判程序以外之案件，且被告
    於本院行準備程序時均就被訴事實為有罪之陳述，本院告知
    被告簡式審判程序之旨，並聽取被告之意見後，爰依前開規
    定，裁定改依簡式審判程序審判之，合先敘明。
三、按窗戶係防閑之設施，為安全設備。故核被告丙○○就犯罪
    事實一、三、五所為，均係犯刑法第320條第1項之竊盜罪；
    就犯罪事實二所為，係犯刑法第321條第1項第2款踰越安全
    設備竊盜罪（至被告丙○○所犯犯罪事實四部分，業經本院
    另案以97年度花簡字第1068號判處罪刑確定在案），公訴人
    認被告就犯罪事實二所為，亦係犯刑法第320條第1項之普通
    竊盜罪，尚有未洽，起訴法條應予變更。被告丙○○就犯罪
    事實三部分，與被告乙○○間；被告甲○○就犯罪事實四、
    五部分，與被告丙○○間；各有犯意聯絡及行為分擔，均為
    共同正犯。又按收受贓物為贓物罪之概括規定，凡與贓物罪
    有關，不合於搬運、寄藏、故買、牙保贓物，而其物因他人
    財產犯罪已成立贓物之後，有所收受而取得持有者均屬之，
    是如已合於搬運、寄藏、故買、牙保贓物之行為，自不另論
    以收受贓物罪。故核被告乙○○所為，係犯刑法第349條第2
    項之搬運贓物罪。被告丙○○所犯上開4罪間，及被告甲○○所犯上揭2罪間，均犯意各別，犯罪構成要件事實互異，
    各應予分論併罰。又被告三人分別有上開所載之犯罪科刑及
    執行情形，有臺灣高等法院被告前案紀錄表存卷可參，渠等
    受有期徒刑之執行完畢後5年以內故意再犯本件有期徒刑以
    上之罪，各係屬累犯，均應依刑法第47條第1項加重其刑。
    被告丙○○於所犯犯罪事實一、二、三所示之犯罪後，在未
    為有偵查犯罪職權之公務員發覺前，即主動供出上開竊盜犯
    行而接受裁判，此部分合於自首規定，爰依刑法第62條前段
    規定，減輕其刑，並依刑法第71條第1項規定先加後減之。
    爰審酌被告等均有前揭犯罪前科，素行非佳，且年輕力壯，
    不思循以正當合法途徑賺錢謀生，不惟侵害被害人財產權益
    ，更嚴重破壞社會大眾居家安寧，並審酌其犯罪之手段、竊
    取之財物價值多寡，以及被告犯罪後坦承犯行，態度良好等
    一切情狀，量處如主文所示之刑，並就被告丙○○及甲○○
    部分分別定其應執行之刑，以示儆懲。
四、依刑事訴訟法第299條第1項前段、第273條之1第1項、第310
    條之2、第454條第2項、第300條，刑法第28條、第320條第1
    項、第321條第1項第2款、第349條第2項、第47條第1項、第
    62 條前段、第71條第1項、第51條第5款、第41條第1項前段
    ，刑法施行法第1條之1，判決如主文。
五、如不服本判決，應於送達後10日內，向本院提出上訴狀。
本案經檢察官孫源志到庭執行職務。
中    華    民    國    97    年    11    月    17    日
                  刑事第二庭    法  官  陳世博
上列正本證明與原本無異。
如對本判決不服，應於送達後10日內，向本院提出上訴狀（上訴
狀應記載具體上訴理由並應抄附繕本）告訴人或被害人如對於本
判決不服者，應具備理由請求檢察官上訴，其上訴期間之計算係
以檢察官收受判決正本之日期為準。
中    華    民    國    97    年    11    月    17    日
                                書記官
附錄法條：
中華民國刑法第320條：
意圖為自己或第三人不法之所有，而竊取他人之動產者，為竊盜
罪，處5年以下有期徒刑、拘役或5百元以下罰金。
意圖為自己或第三人不法之利益，而竊佔他人之不動產者，依前
項之規定處斷。
前二項之未遂犯罰之。
中華民國刑法第321條（加重竊盜罪）
犯竊盜罪而有左列情形之一者，處六月以上、五年以下有期徒刑
：
一、於夜間侵入住宅或有人居住之建築物、船艦或隱匿其內而犯
    之者。
二、毀越門扇、牆垣或其他安全設備而犯之者。
三、攜帶兇器而犯之者。
四、結夥三人以上而犯之者。
五、乘火災、水災或其他災害之際而犯之者。
六、在車站或埠頭而犯之者。
前項之未遂犯罰之。
中華民國刑法第349條：
收受贓物者，處三年以下有期徒刑、拘役或五百元以下罰金。
搬運、寄藏、故買贓物或為牙保者，處五年以下有期徒刑、拘役
或科或併科一千元以下罰金。
因贓物變得之財物，以贓物論。


司法院資訊處製作；財團法人民間司法改革基金會備份。
